臺灣新竹地方法院民事裁定  
110年度亡字第4號
聲  請  人  吳道宏  
上列聲請人聲請宣告失蹤人吳詠蘭死亡事件，本院裁定如下：
    主    文
宣告吳詠蘭（女，民國○○年○月○日生，失蹤前最後住所：新竹市
○區○○街000號）於民國五十年四月十日下午十二時死亡。
聲請費用由吳詠蘭之遺產負擔。
    理    由
一、按修正之民法總則第8條之規定，於民法總則施行後修正前
    失蹤者，亦適用之。但於民法總則修正前，其情形已合於修
    正前民法總則第8條之規定者，不在此限。失蹤人失蹤滿10
    年後，法院得因利害關係人之聲請，為死亡之宣告，民國71
    年修正後民法總則施行法第3條第3項、修正前民法第8條第1
    項分別定有明文。
二、聲請意旨略以：伊是失蹤人吳詠蘭（下稱其名）之弟，吳詠
    蘭自40年4月10日隨訴外人即兄長吳道輝離開臺灣到香港後
    即不知所蹤，迄今已逾70年，伊未曾聽聞其他手足提及吳詠
    蘭，爰依修正前民法第8條第1項規定，請准宣告吳詠蘭死亡
    等語。
三、經查：
　㈠新竹○○○○○○○○函覆稱：我國國民身分證統一編號係於54年間
    全面換發國民身分證時編定總號，於59年針對有戶籍而未領
    國民身分證者，逐一配賦註記，而吳詠蘭戶籍個人事由欄記
    載：「隨兄吳道輝40年4月10日遷出香港未報由戶長代報遷
    出」，因其59年以前戶籍已遷出國外，致未配賦統一編號等
    語，有該戶政事務所110年1月22日竹市北戶字第1100000367
    號函可參（見本院卷第35頁），吳詠蘭已於40年4月10日出
    境，而未配賦身分證統一編號，堪以認定。又無吳詠蘭入出
    境資料一情，有內政部移民署110年3月9日移署資字第11000
    26906號函可參（見本院卷第59頁），是吳詠蘭自40年4月10
    日出境後，即未再入境臺灣，其至遲自斯時起即陷於生死不
    明狀態，則聲請人主張吳詠蘭已失蹤70年等語，應非虛妄。
　㈡本院裁定准對吳詠蘭為宣告死亡之公示催告，並將公示催告
    揭示於本院及司法院資訊網路，現今申報期滿，未據吳詠蘭
    陳報其生存，或知吳詠蘭生死者陳報其所知，有裁定及公示
    催告證明可稽，故聲請人聲請對吳詠蘭為死亡宣告，核無不
    合。依前開規定，相對人自40年4月10日出境時陷於生死不
    明狀態，計至50年4月10日止，失蹤滿10年，自應推定吳詠
    蘭於是日下午12時為死亡之時。綜上，聲請人聲請宣告吳詠
    蘭死亡，核無不合，應予准許。
四、爰裁定如主文。
中　　華　　民　　國　　110 　年　　11　　月　　1 　　日
                  家 事法 庭  
　　　　　　　            法　官　朱美璘 
以上正本係照原本作成。
如對本裁定抗告，須於裁定送達後10日之不變期間內，向本院提
出抗告狀（需附繕本），並繳納抗告費新臺幣1,000元。
中　　華　　民　　國　　110 　年　　11　　月　　1 　　日
                          書記官　陳秀子